臺灣士林地方法院刑事判決
公　訴　人　臺灣士林地方法院檢察署檢察官
被　　　告　乙○○
上列被告因竊盜案件，經檢察官聲請簡易判決處刑（94年度偵字
第3653號），本院士林簡易庭認本件不得以簡易判決處刑（94年
度士簡字第518 號），改依通常訴訟程序審理，本院訊問被告後
，被告為有罪之陳述，經裁定認為宜以簡式審判程序審理，並判
決如下：
    主  文
乙○○共同連續意圖為自己不法之利益，以無線方式，盜用他人
電信設備通信，處有期徒刑參月，如易科罰金，以參佰元折算壹
日。
    事  實
一、乙○○前於民國91年間，因竊盜案件，經本院以90年度易字
    第857 號判決處有期徒刑8 月，緩刑3 年，緩刑期內付保護
    管束，嗣經臺灣高等法院以91年度上易字第2215號判決駁回
    上訴確定，保護管束期間至94年9 月30日期滿，又於92年間
    ，同因竊盜案件，經本院於94年2 月24日，以94年度湖簡字
    第1 號判決處拘役59日，並於94年6 月30日縮刑期滿執行完
    畢（以上均不構成累犯），詎乙○○仍不知悔改，復與陳俊
    仲基於共同意圖為自己不法所有之犯意聯絡，於94年3 月4
    日凌晨1 時許，在臺北市○○區○○路3 段49號「全國加油
    站」實習工作時，乘甲○○於櫃臺睡覺之際，由乙○○竊取
    甲○○所有置於身旁之INNOSTREAM廠牌、12500 型行動電話
    1 支（序號：000000000000000）得 手，並將甲○○門號為
    0000000000號之SIM 卡1 張交予陳俊仲，進而與陳俊仲共同
    基於意圖為自己不法利益之概括犯意聯絡，由陳俊仲將上開
    SIM 卡1 張，裝置於其持有之行動電話內，連續多次以無線
    方式盜用他人電信設備通信，致遠傳電信通訊系統誤認其係
    合法用戶而提供通訊服務，以此方法自94年3 月4 日起至同
    年3 月7 日止，詐得免付電信通話費用之不法利益，共計
    8,095.7 元。嗣經甲○○調閱店內監視錄影帶，始查知上情
    。
二、案經臺北市政府警察局南港分局報告臺灣士林地方法
    院檢察署檢察官偵查後聲請簡易判決處刑。
    理  由
一、上揭犯罪事實，業據被告乙○○於本院審理中坦承不諱，核
    與被害人甲○○於警詢、偵查中指訴情節相符，復有贓物認
    領保管單、翻拍照片、被害人行動電話之94年3 月份帳單及
    雙向通聯紀錄在卷可稽，足徵被告之自白確與事實相符，本
    件事證明確，被告犯行堪以認定，應依法論科。
二、按電信法第56條第1 項之罪，以意圖為自己或第三人不法之
    利益，使用有線、無線或其他電磁方式，盜接或盜用他人電
    信設備通信者為要件。本罪之處罰詐得免繳電信通信費用之
    不法利益規定，乃刑法詐欺得利罪之特別法，依特別法優於
    普通法之原則，自毋庸再論以刑法詐欺得利罪。且按本罪構
    成要件所稱以有線、無線或其他電磁方式，盜接或盜用他人
    電信設備通信者，並不限於以盜拷他人行動電話之序號、內
    碼等資料於自己之手機內，為盜用之唯一方式，其他諸如：
    利用他人住宅內之有線電話，盜打他人電話為通信行為；或
    在住宅外之電話接線箱內，盜接他人之有線電話線路，以自
    己之電話機盜打他人電話為通信行為；或意圖為自己不法之
    所有，竊取他人之行動電話手機，進而為盜打通信之行為；
    或僅以使用竊盜之意思，擅取他人之行動電話手機為盜打通
    信之行為等，不一而足，皆成立本罪（最高法院88年度台非
    字第43號判決、最高法院88年度第一次刑事庭會議決議參照
    ）。是核被告乙○○上開所為，係犯刑法第320 條第1 項之
    竊盜罪、電信法第56條第1 項之盜用他人電信設備通信罪。
    被告乙○○與陳俊仲間，就上揭犯行，有犯意聯絡及行為分
    擔，為共同正犯。被告乙○○就多次盜用他人行動電話SIM
    卡通信之行為，時間緊接，犯罪構成要件相同，顯係基於概
    括犯意為之，為連續犯，應依刑法第56條規定論以一罪，並
    加重其刑。又被告乙○○、陳俊仲竊取行動電話後，由陳俊
    仲取用SIM 卡再進行盜打獲取不法之通信利益，所犯竊盜罪
    及盜用他人電信設備通信罪間，有方法、目的之牽連關係，
    為牽連犯，應從一重論以盜用他人電信設備通信罪處斷。至
    被告就違反電信法第56條第1 項盜用他人電信設備通信之犯
    行，雖未據公訴人起訴，惟與前揭聲請簡易處刑部分有牽連
    犯之裁判上一罪關係，自為起訴效力所及，本院自應一併審
    論。爰審酌被告有多次竊盜前科，有臺灣高等法院被告前案
    紀錄表存卷可參，雖不構成累犯，但足見其素行不佳，且於
    緩刑付保護管束期間內，不知循規蹈矩，竟竊取他人之行動
    電話，再持竊得之SIM 卡盜打電話，貪圖免費通信之不法利
    益，犯後尚未將詐得之不法利益全數返還，及於本院審理中
    坦承犯行，態度尚稱良好等一切情狀，量處如主文所示之刑
    ，並諭知易科罰金之折算標準，以示懲儆。末按電信法第60
    條「犯第59條至第58條之罪者，其『電信器材』，不問屬於
    犯人與否，沒收之」，觀之電信法第56條第2 項規定「意圖
    供自己或第三人盜接或盜用『他人電信設備』通信，而製造
    、變造或輸入『電信設備』者」或「意圖供第三人盜接或盜
    用『他人電信設備』通信，而販賣、轉讓、出租或出借『電
    信器材』者」，可知法條之中供行為人犯罪之工具為所謂之
    『電信器材』，亦即同法第60條應沒收之物。是以被害者遭
    竊之行動電話依前開之說明應為法條中所謂之「他人電信設
    備」，故並非應依電信法第60條義務沒收之「電信器材」，
    有台灣高等法院暨所屬法院90年11月法律座談會研討結果可
    資參照，是以本件被害人甲○○所有之INNOSTREAM廠牌、
    12500 型行動電話1 支（序號：000000000000000）， 無庸
    依電信法第60條宣告沒收，附此敘明。
據上論斷，應依刑事訴訟法第273條之1第1項、第299條第1項前
段，電信法第56條第1 項、刑法第11條前段、第28條、第56條、
第55條、第320 條第1 項、第41條第1 項，罰金罰鍰提高標準條
例第1 條前段、第2 條，判決如主文。
本案經檢察官謝榮林到庭執行職務。
中　　華　　民　　國　　94　　年　　8 　　月　　15　　日
                  刑事第四庭法  官    許碧惠
以上正本證明與原本無異。
如不服本判決，應於判決送達後10日內，向本院提出上訴狀。
                            書記官    徐仁豐
中　　華　　民　　國　　94　　年　　8 　　月　　18　　日
附錄本判決論罪科刑依據之法條：
電信法第56條第1項：
意圖為自己或第三人不法之利益，以有線、無線或其他電磁方式
，盜接或盜用他人電信設備通信者，處5 年以下有期徒刑，得併
科新台幣150 萬元以下罰金。
刑法第320條第1項：
意圖為自己或第三人不法之所有，而竊取他人之動產者，為竊盜
罪，處5年以下有期徒刑、拘役或500元以下罰金。
